臺灣新竹地方法院行政訴訟判決　
110年度交字第133號
原      告  曾啟恒  
被      告  交通部公路總局新竹市監理站

代  表  人  吳季娟  
訴訟代理人  吳靜宜  
上列當事人間交通裁決事件，原告不服被告民國110年6月11日竹
監新四字第51-E00000000號違反道路交通管理事件裁決書，提起
行政訴訟，本院判決如下：
    主  文
原告之訴駁回。
訴訟費用新臺幣參佰元由原告負擔。
    事實及理由
一、程序事項：
    本件因屬不服被告所為依道路交通管理處罰條例（下稱道交
    條例）之裁決而提起撤銷訴訟，依行政訴訟法第237條之7規
    定，不經言詞辯論，逕行裁判。
二、事實概要：
    原告騎乘260-NGJ號普通重型機車(下稱系爭機車)於110年3
    月12日20時15分許於新竹市舊港00號前，經員警發現原告處
    於啟動引擎且雙手扶於把手上，明顯有駕駛行為，員警當場
    攔查並要求原告配合酒測，原告於員警告知拒絕酒精濃度測
    試之法律效果後，同日20時36分時，原告仍拒絕接受測試，
    為警製開第E00000000號違規通知單，舉發「拒絕呼氣酒精
    濃度測試」之交通違規，原告提出陳述，經警查復違規事實
    明確，被告遂依道交條例第35條第4項第2款規定，於110年6
    月11日以竹監新四字第51-E00000000號違反道路交通管理事
    件裁決書（下稱原處分）裁處原告罰鍰新臺幣（下同）18萬
    元，吊銷駕駛執照，並應參加道路交通安全講習。原告不服
    ，向本院提起本件行政訴訟。
三、本件原告主張略以：
    原告於110年3月12日下午20：20分在新竹市舊港00號前，因
    機車擋到他人停車位，該處於巷弄中，由於下班有飲酒，但
    請計程車載我至停車處移車，由於夜間有發動車子開燈，移
    動車子三公尺後，車子未熄火，巡邏員警南寮所硬加我酒駕
    ，原告未在馬路中行駛，移動車子也只有10秒左右，於是拒
    測被罰180000覺得不合理，提起訴狀，請當時員警來了5~6
    位，態度非常差，硬是咬定我酒駕，更有一位員警說車子有
    開啟，雙手放置機車握把，就是酒駕，我也不知道一隻手如
    何牽車，車子不開，鎖住龍頭怎麼牽等語。並聲明：原處分
    撤銷；訴訟費用由被告負擔。
四、被告則答辯略以：
    本案經新竹市警察局第一分局於110年5月21日以竹市警一分
    五字第1100011991號函覆：本件違規事實明確；本件經檢視
    採證光碟及舉發員警案件調查表可見，員警於原告拒絕接受
    酒精濃度檢測前已告知其拒絕酒測之法律效果，並且多次向
    原告確認是否拒絕酒測，原告均表示拒絕酒測。並聲明：駁
    回原告之訴；訴訟費用由原告負擔。
五、本院之判斷：
（一）按汽機車駕駛人有拒絕接受酒精濃度測試檢定之情形者，
　　　處新臺幣（下同）18萬元罰鍰，並當場移置保管該汽機
　　　車、吊銷其駕駛執照及施以道路交通安全講習；汽車所有
　　　人、駕駛人違反本條例，經主管機關裁決書送達後逾30日
　　　之不變期間未向管轄之地方法院行政訴訟庭提起撤銷訴
　　　訟，或其訴訟經法院裁判確定，而不繳納罰鍰或不繳送汽
　　　車牌照、駕駛執照者，依下列規定處理之：一、經處分吊
　　　銷汽車牌照或駕駛執照者，由公路主管機關逕行註銷…
　　　三、罰鍰不繳納者，依法移送強制執行 ；汽車駕駛人，
　　　曾依第29條第4項、第30條第3項、第35條第3項前段、第4
　　　項前段、第43條第2項、第3項、第45條第3項、第61條第1
　　　項第3款、第4款後段、第62條第4項前段規定吊銷駕駛執
　　　照者，3年內不得考領駕駛執照，道路交通管理處罰條例
　　　第35條第4項第2款、第65條第1項第1、3款、第67條第2項
　　　分別定有明文。又按汽車駕駛人拒絕配合實施本條例第35
　　　條第1項第1款檢測者，應依下列規定處理：一、告知拒絕
　　　檢測之法律效果：㈠拒絕接受酒精濃度測試檢定者，處18
　　　萬元罰鍰，吊銷駕駛執照；肇事致人重傷或死亡者，並得
　　　沒入車輛。㈡如於5年內第2次違反本條例第35條第4項第1
　　　款或第2款規定者，處36萬元罰鍰，第3次以上者按前次違
　　　反本項所處罰鍰金額加罰18萬元，吊銷駕駛執照；肇事致
　　　人重傷或死亡者，並得沒入車輛。二、依本條例第35條第
　　　4項或第5項製單舉發。三、有肇事者，強制移由受委託醫
　　　療或檢驗機構對其實施血液或其他檢體之採樣及測試檢定
　　　；行為人有本條例之情形者，應填製舉發違反道路交通管
　　　理事件通知單（以下簡稱通知單），並於被通知人欄予以
　　　勾記，其通知聯依下列規定辦理：一、當場舉發者，應填
　　　記駕駛人或行為人姓名、性別、出生年月日、地址、身分
　　　證統一編號及車主姓名、地址、車牌號碼、車輛種類。被
　　　查獲之駕駛人或行為人為受處分人時，應於填記通知單後
　　　將通知聯交付該駕駛人或行為人簽名或蓋章收受之；拒絕
　　　簽章者，仍應將通知聯交付該駕駛人或行為人收受，並記
　　　明其事由及交付之時間；拒絕收受者，應告知其應到案時
　　　間及處所，並記明事由與告知事項，視為已收受，違反道
　　　路交通管理事件統一裁罰基準及處理細則第19條之2第5項
　　　、第11條第1項第1款亦分別定有明文。
（二）原告有上開事實概要所載之違規事實，為警於110年3月12
      日製開第E00000000號違規通知單，原告於110年3月19日
      提出陳述意見，被告仍認定原告有上開違規事實，爰依道
      路交通管理處罰條例第35條第4項第2款規定，以原處分裁
      處原告新臺幣18萬元，吊銷駕駛執照，並應參加道路交通
      安全講習，有系爭舉發通知單、原處分、採證光碟暨勘驗
      報告（本院卷第19頁、第53頁、79-81頁）可參。
（三）原告雖主張：由於下班有飲酒，但請計程車載我至停車處
      移車，由於夜間有發動車子開燈，移動車子三公尺後，車
      子未熄火，巡邏員警南寮所硬加我酒駕，原告未在馬路中
      行駛，移動車子也只有10秒左右，於是拒測被罰180000覺
      得不合理云云。經本院當庭勘驗採證光碟如下：「(檔案
      名稱：申訴人發動騎乘普重機260-NGJ)，影像時間2021/0
      3/12 20：15：34員警車輛進行左轉彎，見左側有一機車
      發動(後燈與頭燈均亮起)，該機車已於道路上並處於準備
      行駛之狀態，駕駛人見警車駛來，開啟右側方向燈轉向右
      側路邊停車。」、「當庭播放員警舉證光碟內容勘驗結果
      如下：內容與卷附（第79至81頁）譯文內容相符」（見本
      院卷第95-97頁），由上開勘驗內容暨勘驗報告（譯文）
      內容得見，警員確實有先行向原告告知拒絕酒測之法律效
      果，然原告仍明確且多次表達「拒測」之意思（見本院卷
      第79-81頁），雖原告主張被罰18萬元不合理，然上開裁
      罰乃本於法律規定所為之適法裁罰，尚難僅以個人主觀認
      為不合理而主張原處分有違誤。原告上開主張尚難採認，
      原告有系爭違規事實，應堪認定。
六、綜上所述，本件原告既有前揭「拒絕接受酒精濃度測試之檢
    定」之違規行為明確，被告援引道路交通管理處罰條例第65
    條第4項第2款規定，以原處分裁處原告罰鍰18萬元，吊銷駕
    駛執照，並應參加道路交通安全講習，核無違誤。原告訴請
    撤銷原處分，為無理由，應予駁回。
七、本件判決基礎已臻明確，兩造其餘之攻擊防禦方法及訴訟資
     料經本院斟酌後，核與判決結果不生影響，故無一一論述
    之 必要，併予敘明。
八、本件第一審裁判費為裁判費300 元，應由原告負擔，爰確定
    第一審訴訟費用額如主文第二項所示。
本件第一審裁判費為裁判費300 元，應由原告負擔，爰確定第一
審訴訟費用額如主文第二項所示。　
中　　華　　民　　國　　110 　年　　12　　月　　27　　日
                  行政訴訟庭　法　官　李毓華
以上正本係照原本作成。
如不服本判決，應於判決送達後20日內，向本院提出上訴狀並表
明上訴理由（原判決所違背之法令及其具體內容或依訴訟資料可
認為原判決有違背法令之具體事實），其未載明上訴理由者，應
於提出上訴後20日內向本院補提理由書（上訴狀及上訴理由書均
須按他造人數附繕本，如未按期補提上訴理由書，則逕予駁回上
訴），並應繳納上訴裁判費新臺幣750元。
中　　華　　民　　國　　110 　年　　12　　月　　29　　日
                              書記官  劉文倩